臺灣高雄地方法院民事裁定　　　　　　　110年度聲字第200號
聲　請　人　永毫有限公司

法定代理人　吳進益　


相　對　人　顏光明　
上列當事人間聲請停止執行事件，本院裁定如下：
    主  文
聲請人供擔保新臺幣（下同）17萬元後，本院110 年度司執字第
96777 號清償債務執行事件，於本院110 年度補字第1249號（包
含其後改分之案號）債務人異議之訴事件裁判確定、和解、撤回
或其他原因而訴訟終結前，應暫予停止。
    理  由
一、聲請意旨略以：相對人以本院核發110 年度司促字第15932
    號支付命令及確定證明書（下合稱系爭支付命令）為執行名
    義，向本院聲請對聲請人強制執行，現由本院110 年度司執
    字第96777 號清償債務執行事件（下稱系爭執行事件）受理
    中，惟系爭支付命令之工程款債權不存在，聲請人已依強制
    執行法第14條第2 項，向本院對相對人提起債務人異議之訴
    （案號：本院110 年度補字第1249號，下稱系爭異議之訴）
    ，又聲請人於第一商業銀行五甲分行及玉山商業銀行後庄分
    行之所有存款，已遭相對人扣押，請求審酌停止執行對相對
    人可能造成之損害極小，依強制執行法第18條第2 項之規定
    ，請求本院審酌降低擔保金，並准於釋明及供擔保後，於系
    爭異議之訴判決確定前停止執行等語。
二、按強制執行程序開始後，除法律另有規定外，不停止執行；
    有回復原狀之聲請，或提起再審或異議之訴，或對於和解為
    繼續審判之請求，或提起宣告調解無效之訴、撤銷調解之訴
    ，或對於許可強制執行之裁定提起抗告時，法院因必要情形
    或依聲請定相當並確實之擔保，得為停止強制執行之裁定，
    強制執行法第18條定有明文。
三、經查：
  ㈠本件相對人以系爭支付命令為執行名義，向本院聲請強制執
    行，經本院以系爭執行事件受理，系爭支付命令之執行程序
    尚未終結，此經本院職權調取系爭執行事件卷宗核閱無訛，
    。而聲請人以系爭支付命令之工程款債權不存在為由，於11
    0 年11月5 日向本院提起系爭異議之訴，亦有聲請人提出之
    民事起訴狀可查，復經本院調取系爭異議之訴卷宗確認無誤
    ，揆諸前揭說明，本件聲請人以上開事由聲請供擔保停止強
    制執行，於法尚無不合，應予准許。
  ㈡又停止強制執行所定之擔保金，應以標的物停止執行後，債
    權人未能即時受償或利用該標的物所受之損害額，或其因另
    供擔保強制執行所受之損害額定之。是本院審酌相對人於系
    爭執行事件，聲請強制執行之金額為977,570 元，及自110
    年7 月19日起至清償日止，按週年利率百分之5 計算之利息
    及違約金，而上開債權額之本金及利息（因系爭支付命令並
    未准許違約金，故違約金部分不予計入）計算至聲請人於11
    0 年11月5 日聲請停止執行時止，約為988,283 元，及系爭
    執行事件就聲請人於玉山商業銀行後庄分行之存款扣押6,06
    7 元，復以聲請人所提系爭異議之訴事件，按其訴訟標的價
    額未逾民事訴訟法上訴第三審之最低金額而非屬得上訴第三
    審事件，再參酌各級法院辦案期限實施要點規定之辦案期限
    ，據此估算聲請人提起本案訴訟，致系爭執行事件延宕，相
    對人無法即時獲得滿足之利息損失，並斟酌訟期間或有變動
    情形，爰酌定本件供擔保金額為17萬元。
四、依強制執行法第18條第2 項，裁定如主文。
中    華    民    國   110    年    11    月    11    日
                      民事第五庭法  官  李莉玲
為正本係照原本作成。
如對本裁定抗告須於裁定送達後10日內向本院提出抗告狀，並繳
納裁判費新台幣1,000元。
中    華    民    國   110    年    11    月    11    日
                                書記官  王珮樺